【裁判字號】    98,易,192
【裁判日期】    980722
【裁判案由】    違反毒品危害防制條例
【裁判全文】
臺灣雲林地方法院刑事判決               98年度易字第191號
                                       98年度易字第192號
公  訴  人  臺灣雲林地方法院檢察署檢察官
被      告  甲○○
                    （現另案於臺灣桃園監獄執行中）
上列被告因竊盜等案件，經檢察官提起公訴（98年度偵字第744
號、98年度毒偵字第298 號），被告於準備程序期日就被訴事實
為有罪陳述，本院進行簡式審判程序，並判決如下：
    主  文
甲○○共同竊盜，累犯，處有期徒刑肆月。又施用第二級毒品，
累犯，處有期徒刑柒月。應執行有期徒刑捌月。
    事  實
一、甲○○前因施用毒品案件，經送觀察、勒戒，於民國90年3
    月22日執行完畢釋放出所，並由臺灣新竹地方法院檢察署檢
    察官以90年度戒毒偵字第468 號為不起訴處分確定。並於93
    、94年間因施用毒品及竊盜等案件，經臺灣桃園地方法院分
    別以94年度桃簡字第722 號、94年度訴字第1183號、94年度
    易字第767 號判處有期徒刑5 月、8 月、1 年，並合併定應
    執行有期徒刑1 年11月確定，於96年5 月4日 縮短刑期假釋
    併付保護管束出監，嗣中華民國九十六年罪犯減刑條例於96
    年7 月16日施行，依該條例第2 條第2 項之規定，應視為已
    依規定減其宣告刑，於96年7 月16日執行完畢。
  (一)詎其仍不知悛悔，竟與楊來存（另行審理判決確定）基於意
    圖為自己不法所有之犯意聯絡，接續於97年12月31日至98年
    1 月3 日一連4 天上午，由甲○○駕駛其所有車牌號碼為KU
    -8165 號自小客車，搭載楊來存前往雲林縣斗六市大崙56號
    未上鎖之糖廠內，共同以徒手之方式，將糖廠內之檜木木材
    搬運至前開自小客車，得手後，即載運到楊來存位於雲林縣
    古坑鄉新庄村新庄101 號住處車庫內堆放。甲○○與楊來存
    以此方式，共同竊取大崙糖廠所有之檜木木材約2,200 公斤
    。嗣為員警巡邏時發現而循線查獲【以上為98年度易字第
    191 號部分】。
  (二)又其復基於施用第二級毒品之犯意，於98年1 月2 日某時，
    與友人楊來存（另行審理判決確定）將上開車輛停放在雲林
    縣斗南鎮鄉邊，即在座車內，以將毒品甲基安非他命
    置於玻璃球內，用火燒烤後吸食其煙霧之方式，施用第二級
    毒品甲基安非他命1 次。嗣於98年1 月3 日，因涉犯上開竊
    盜案件為警查獲，經其同意採集其尿液送驗結果，呈現甲基
    安非他命陽性反應，而悉上情【以上為98年度易字第192 號
    部分】。
二、案經雲林縣警察局斗南分局報請臺灣雲林地方法院檢察署檢
    察官偵查起訴。
    理  由
一、本件被告所犯為死刑、無期徒刑、最輕本刑為三年以上有期
    徒刑以外之罪，亦非屬高等法院管轄之第一審案件，其於準
    備程序進行中，先就被訴事實為有罪之陳述，經法官告知簡
    式審判程序之旨，並聽取公訴檢察官之意見後，依刑事訴訟
    法第273 條之1 第1 項、第273 條之2 等規定，裁定進行簡
    式審判程序，且不受同法第159 條第1 項、第161 條之2 、
    第161 條之3 、第163 條之1 及第164 條至第170 條所規定
    證據能力認定及調查方式之限制，合先敘明。
二、上開犯罪事實，均業據被告甲○○坦承不諱，事實一、(一)之
    部分，核與同案被告楊來存於警詢及檢察事務官訊問時之供
    述（第0000000000號警卷第5 頁至第8 頁，98年度第744 號
    偵卷第7 、8 頁、第14、15頁）、被害人即斗六市大崙糖廠
    警勤隊隊長李智能於警詢中之指述（同上警卷第9 、10頁）
    情節大致相符，並有現場照片12張、贓物認領保管單、臺灣
    雲林地方法院檢察署及本院公務電話紀錄各1 份（上同警卷
    第12頁至第19頁，同上偵卷第10頁，本院卷）附卷可稽；而
    上開事實一、(二)部分，於98年1 月4 日凌晨1 時30分許，經
    被告同意後為警所採集之尿液，送往臺灣檢驗科技股份有限
    公司以酵素免疫分析法EIA 篩檢及氣相層析質譜儀法GC／MS
    檢驗之結果，確呈現甲基安非他命陽性反應，此有查獲毒品
    危害防制條例案嫌犯尿液送檢真實姓名對照表及臺灣檢驗科
    技股份有限公司98年2 月9 日濫用藥物尿液檢驗報告各1 份
    附卷可憑（第0000000000號警卷第4 、5 頁）。足認被告前
    開自白，均與事證相符，堪以採信。再按毒品危害防制條例
    於92年7 月9 日修正公布，自93年1 月9 日施行，其中第20
    條將施用毒品之刑事處遇程序，區分為「初犯」及「5 年內
    再犯」、「5 年後再犯」。而依修正後之規定，僅限於「初
    犯」及「5 年後再犯」2 種情形，始應先經觀察、勒戒或強
    制戒治程序。倘被告於5 年內已再犯，經依法追訴處罰，縱
    其第3 次（或第3 次以上）再度施用毒品之時間，在初犯經
    觀察、勒戒或強制戒治執行完畢釋放5 年以後，已不合於「
    5 年後再犯」之規定，且因已於「5 年內再犯」，顯見其再
    犯率甚高，原實施觀察、勒戒或強制戒治，已無法收其實效
    ，即應依該條例第10條處罰（最高法院95年度第7 次刑事庭
    會議決議參照）。經查，被告前因施用毒品案件，經送觀察
    、勒戒，於90年3 月22日執行完畢釋放出所，並由臺灣新竹
    地方法院檢察署檢察官以90年度戒毒偵字第468 號為不起訴
    處分確定。並於94年間因施用毒品案件，經臺灣桃園地方法
    院分別以94年度桃簡字第722 號、94年度訴字第1183號判處
    有期徒刑5 月、8 月，與另犯竊盜罪合併定應執行有期徒刑
    1 年11月確定，於96年5 月4 日縮短刑期假釋併付保護管束
    出監，嗣中華民國九十六年罪犯減刑條例於96年7 月16日施
    行，依該條例第2 條第2 項之規定，應視為已依規定減其宣
    告刑，於96年7 月16日執行完畢，是本件被告雖係於受觀察
    、勒戒執行完畢後5 年後，再犯本件毒品危害防制條例第10
    條第2 項之罪，惟因前述5 年內曾另再犯施用毒品罪名而屬
    3 犯以上事證明確，被告犯行堪以認定，應依法論科。
三、論罪科刑：
  (一)核被告楊來存，就事實一、(一)所為，係犯刑法第320 條第1
    項之竊盜罪；就事實一、(二)所為，係犯毒品危害防制條例第
    10條第2 項之施用第二級毒品罪。
  (二)被告持有第二級毒品之低度行為，則為前述施用之高度犯行
    所吸收，不另論罪。
  (三)被告甲○○與同案被告楊來存於事實欄一、(一)所為，係共同
    基於同一竊盜之犯意聯絡，自97年12月31日至98年1 月3 日
    一連4 天上午之密接時間內，至相同地點行竊，且侵害手法
    相同，又侵害同一法益，堪認各行為之獨立性極為薄弱，依
    一般社會客觀觀念，難以強行分開，在法律上評價為數個舉
    動之接續實行，應屬接續犯，而以一竊盜罪論。
  (四)被告甲○○與同案被告楊來存，就事實欄一、(一)之犯行，有
    犯意聯絡與行為分擔，為共同正犯。
  (五)又被告所犯竊盜罪、施用第二級毒品罪間，犯意各別，行為
    互殊，應分論併罰。
  (六)被告有如事實欄所記載之前科紀錄，此有臺灣高等法院被告
    前案紀錄表各1 份附卷足憑，其於有期徒刑執行完畢後，5
    年內故意再犯本件有期徒刑以上之各罪，均為累犯，應依刑
    法第47條第1 項各加重其刑。
  (七)爰審酌被告之前科紀錄，已如前述，素行不佳，其前因施用
    毒品案件，已經觀察、勒戒執行完畢，竟仍不思悔改，徹底
    袪除施用毒品之惡習，再次施用甲基安非他命；另因貪圖小
    利，與甲○○至上開糖廠竊取檜木木材欲供作己用，均不足
    取。惟念被告犯後坦承犯行，態度良好，又施用毒品之犯行
    ，在本質上乃屬戕害自己身心健康之行為，尚未有嚴重破壞
    社會秩序或侵害他人權益之情形，又被告竊盜手段平和，且
    所竊得檜木均已由被害人領回，此有贓物認領保管單可佐，
    並經被害人表示不願提出告訴等情，暨被告自承有4 個孩子
    ，由家人代為照顧，入監服刑前有正當工作等犯罪動機、手
    段及所生損害等一切情狀，分別量處如主文所示之刑，再合
    併定其應執行之刑。
四、據上論斷，應依刑事訴訟法第273 條之1 第1 項、第299 條
    第1 項前段，毒品危害防制條例第10條第2 項，刑法第11條
    前段、第28條、第320 條第1 項、第47條第1 項、第51條第
    5 款，刑法施行法第1 條之1 ，判決如主文。
本案經檢察官郭俊男到庭執行職務。
中    華    民    國    98    年    7     月    22    日
                  刑事第三庭    法  官
以上正本證明與原本無異。
如不服本判決應於收受判決後10日內向本院提出上訴書狀，並應
敘述具體理由；其未敘述上訴理由者，應於上訴期間屆滿後20日
內向本院補提理由書（均須按他造當事人之人數附繕本）。「切
勿逕送上級法院」。
                                書記官 鍾宜津
中    華    民    國    98    年    7     月    22    日
附錄本案論罪科刑法條全文：
中華民國刑法第320條（普通竊盜罪、竊佔罪）
意圖為自己或第三人不法之所有，而竊取他人之動產者，為竊盜
罪，處5 年以下有期徒刑、拘役或5 百元以下罰金。
意圖為自己或第三人不法之利益，而竊佔他人之不動產者，依前
項之規定處斷。
前二項之未遂犯罰之。
毒品危害防制條例第10條
施用第一級毒品者，處 6 月以上 5 年以下有期徒刑。
施用第二級毒品者，處 3 年以下有期徒刑。


司法院資訊處製作；財團法人民間司法改革基金會備份。
